【裁判字號】    97,上訴,3778
【裁判日期】    980402
【裁判案由】    毒品危害防制條例
【裁判全文】
臺灣高等法院刑事判決                97年度上訴字第3778號
上  訴  人
即  被  告  丙○○
選任辯護人  高素真律師
上  訴  人
即  被  告  甲○○
選任辯護人  張衛航律師
上列上訴人因違反毒品危害防制條例案件，不服臺灣板橋地方法
96年度訴字第2607號，中華民國97年5月22日第一審判決（起訴
案號：臺灣板橋地方法院檢察署95年度偵字第24368號），提起
上訴，本院判決如下：
    主  文
原判決關於丙○○、甲○○共同販賣第二級毒品論罪部分，及定
應執行刑部分均撤銷。
丙○○共同販賣第二級毒品罪，處有期徒刑柒年陸月。扣案如附
表二編號1、3、11所示之物，均沒收銷燬之；附表二編號6、10
、15、16、18所示之物及現金新臺幣壹萬參仟伍佰元均沒收。
甲○○共同販賣第二級毒品罪，累犯，處有期徒刑捌年。扣案如
附表二編號1、3、11所示之物，均沒收銷燬之；附表二編號6、
10、15、16、18所示之物及現金新臺幣壹萬參仟伍佰元均沒收。
丙○○、甲○○被訴於民國九十五年八月五日、九十五年八月九
日共同販賣第二級毒品部分均無罪。
    事  實
一、緣甲○○（綽號阿西）、丙○○（綽號丫頭）原係男女朋友
    關係，二人均明知甲基安非他命係屬毒品危害防制條例所列
    之第二級毒品，不得販賣，持有，竟仍意圖營利，基於販賣
    第二級毒品甲基安非他命之共同犯意聯絡，由甲○○負責對
    外測試甲基安非他命之品質，並向真實姓名、年籍不詳之人
    接洽購買甲基安非他命事宜，再由甲○○或丙○○至約定地
    點購入甲基安非他命後，由丙○○以0000000000號門號行動
    電話為對外交易毒品之聯絡工具，於民國95年8月4日某時，
    在不詳地點，以1克新台幣（下同）4500元代價，共同販賣
    第二級毒品甲基安非他命3克予李文豪。嗣於95年10月18日
    20時許，在臺北縣三重市○○○路25巷16號丙○○之住處，
    為警查獲甲○○及丙○○，並查扣如附表二所示之物。
二、案經臺北縣政府警察局汐止分局報告臺灣板橋地方法院檢察
    署檢察官偵查起訴。
    理  由
一、證據能力部分：
  (一)按刑事訴訟之目的，首在發現真實，藉以維護社會安全，其
    手段則應合法純潔、公平公正，以保障人權；倘證據之取得
    係依法定程序，法院自應容許該項證據作為認定犯罪事實之
    依據。則實施刑事訴訟之公務員對被告或訴訟關係人施以通
    訊監察，如係依法定程序，而未有妨害憲法第12條所保障人
    民秘密通訊自由之重大違法情事，自不應排除其證據能力。
    查本案卷附被告丙○○所使用之0000000000號行動電話，自
    95年7月21日起至同年11月10日止，經臺灣士林地方法院檢
    察署檢察官分別於95年7月21日核發95年士檢守監續字第156
    號、95年8月17日核發95年士檢守監續字第179號、於95年9
    月14日核發95年士檢守監續字第208號、於95年10月12日核
    發95年士檢守監門（續）字第230號通訊監察書監聽可證（
    見偵查卷第96至102頁、本院卷第111至112頁），上開各監
    聽行為既為警方於偵查中經檢察官核發通訊監察書所為，應
    屬合法，其監聽錄音自有證據能力。又警方將合法通訊監察
    所得，轉譯為文字之採證之程序本屬合法，該通訊監察譯文
    應具有證據能力。
  (二)按共同被告於偵查中受訊問時，該共同被告就關於其他共同
    被告部分之陳述，不論其係以被告身分，抑或經轉換為證人
    經具結所為之陳述，於符合刑事訴訟法第159條之1第2項傳
    聞例外之規定，均有其證據能力（最高法院96年度台上字第
    5673號判決參照）。共同被告丙○○、甲○○業於原審審理
    中以證人身分到庭陳述，並經檢察官、被告之辯護人交互詰
    問，已充分保障被告之對質詰問權，又其等於檢察官前之審
    判外陳述，係本諸其自由意志所為，且核無違法取證之情事
    ，依證述作成當時之情況，並無不適當之情形，因認其等於
    偵查中以被告身分未經具結所為之供述，及以證人身分經具
    結後所為之證述，均得以作為認定被告犯罪事實有無之證據
    。
二、訊據上訴人即被告甲○○、丙○○均矢口否認有何販賣第二
    級毒品之犯行，被告甲○○辯稱：與丙○○係合資購買毒品
    供己施用，不認識李文豪云云；被告丙○○辯稱：李文豪部
    分我是與他合資購買安非他命，由我先墊錢，並無販毒云云
    。
三、經查：
  (一)證人李文豪在偵查中證稱：95年8月4日監聽譯文，其中「一
    個」表示實重是1，袋子重量是0.18公克，1個賣3至5千元不
    等，這次是被告丙○○賣給我，我跟她買3公克。我毒品都
    是向被告丙○○買的等語（見偵查卷第168頁）；於原審亦
    坦承偵查中確有說過這些話等語（見原審卷第186頁）；核
    與附表一編號、所示被告丙○○與證人李文豪於95年8
    月4日之通訊監察譯文對話內容相符；且關於被告丙○○與
    證人李文豪在該對話內容中所談及「實重」、「含袋」等用
    語，在毒販間乃係在談論毒品交易之重量；又在毒販間所謂
    「一張」乃指1千元、「二張」乃指2千元，「一個」乃指1
    公克、「二個」乃指2公克，並以此類推，此為法院職務上
    所已知之事實（本院97年度上訴字第5058號、第906號、第
    3404號判決參照）。縱合以觀，被告丙○○已交付3公克之
    甲基安非他命予證人李文豪，且應收取之價金為13500元（
    4500×3。因為譯文內提到之前交易金額33500元，加計當日
    交易金額總共為47000元，則當日交易金額為13500元，而被
    告丙○○稱算「四張半」就好，顯見是每克4500元，3克總
    共13500元），僅係雙方就已交付之數量尚存有爭議。又參
    照附表一編號、所示通訊監察譯文內容，亦可知證人李
    文豪當日稍後已將部分現金15000元面交被告丙○○，並承
    諾晚一點會再交付其餘貨款，則堪認證人李文豪與被告丙○
    ○當日交易之第二級毒品，嗣後應已有將貨款結清之舉才是
    。是證人李文豪嗣在原審翻異前詞，否認95年8月4日向被告
    丙○○購買毒品，忘記該日監聽譯文在談何事，與被告丙○
    ○是合資云云（見原審卷第182頁、第183至184頁、第188頁
    ），顯係迴護之詞，及被告丙○○辯稱與李文豪合資購買安
    非他命云云，乃卸責之詞，均不足採信。
  (二)證人丙○○於偵查中證稱：我不知道甲○○去何處接貨，他
    沒有帶我去，他都是自己去接貨試貨的；我所有的安非他命
    都是跟甲○○拿的（見偵查卷第178頁、第142頁）。然細繹
    如附表四編號所示通訊監察譯文內容，被告二人間對話親
    密，且被告丙○○95年12月15日偵查中亦供稱其與甲○○在
    一起3個月，應該算男女朋友等語（見偵查卷第158頁），顯
    見其二人間自95年8月間起確係男女朋友關係。而參照被告
    二人間如附表四編號後述至、至之對話內容及之
    簡訊內容觀之，亦可知係由被告甲○○對外接洽購入甲基安
    非他命事宜，再由被告甲○○或丙○○負責至約定地點購入
    甲基安非他命，以對外販售予不特定之人；復參以附表四編
    號對話內容觀之，被告二人間尚相互商議售出甲基安非他
    命之合理價格為何，而由被告丙○○與證人李文豪如附表四
    編號通話內容觀之，被告丙○○稱所販入之甲基安非他命
    ，均係由被告甲○○對外測試所欲販入甲基安非他命之品質
    後，再行販入。而附表四編號、、、所示通訊監察
    譯文，經被告丙○○、甲○○坦承為其倆之對話（見原審卷
    第11 2頁、第131頁、第132頁、第134頁）；附表四編號
    、所示通訊監察譯文經被告丙○○確認為其與被告甲○○
    之對話，被告甲○○亦坦承該0000000000號行動電話為其所
    使用（見偵查卷第152頁）；附表四編號所示傳送簡訊之
    電話號碼，亦為被告甲○○坦承為其使用（見偵查卷第88頁
    ），且被告甲○○為警查獲時確實持有門號0000000000號之
    行動電話；附表四編號所示通訊監察譯文，為證人李文豪
    與被告丙○○之對話，亦為其等所不否認（見偵查卷第168
    頁、第179頁）。是被告甲○○嗣否認附表四編號、所
    示通聯男聲是伊，否認附表四編號之簡訊係由其發訊予被
    告丙○○，與被告丙○○係合資購買毒品云云（見原審卷第
    106頁、第109頁、第134頁、本院卷第122頁反面），屬空言
    卸責之詞；被告丙○○嗣於原審改稱被告甲○○僅為其向藥
    頭購買毒品之媒介云云（見原審卷259頁），乃迴護之詞，
    皆無足採信。從而，堪認被告二人間就販賣甲基安非他命之
    犯行間，顯有犯意聯絡及行為分擔，至為明確。
  (三)被告甲○○、丙○○在本案所販賣甲基安非他命之數量為何
    ，及其究竟有自所販賣之甲基安非他命差價中獲利若干，因
    被告甲○○、丙○○非當場查獲之現行犯，又否認犯罪，及
    毒品乃屬違禁物品，無可信公定之市場交易價格可查，以致
    無法確切查明被告所販售毒品之數量及實際進價，並計算其
    獲利數額。然被告甲○○、丙○○自身均有施用毒品之習性
    ，衡諸常情，彼等為滿足自身毒癮需求，尚不致以無償或低
    於原購買毒品價格之代價，將毒品提供予他人，況一般民眾
    普遍認知販賣毒品甲基安非他命乃屬非法交易，政府查緝森
    嚴，且重罰而不寬貸，被告甲○○、丙○○倘非有利可圖，
    絕無平白甘冒被嚴查重罰高度風險之理，故舉凡其有償交易
    ，除足反證其確另基於某種非圖利本意之關係外，通常尚難
    因無法查悉其販入價額作為是否高價賣出之比較，諉無營利
    之意思，阻卻販賣犯行之追訴（最高法院87年度台上字第31
    64判決參照）。是被告甲○○、丙○○販賣第二級毒品予李
    文豪，彼等主觀上均有營利意圖，洵堪認定。而扣案如附表
    編號1、3、11所示之物，經送鑑驗結果，皆呈甲基安非他命
    陽性反應，有台灣檢驗科技股份有限公司96年3月6日濫用藥
    物檢驗報告3份附卷可稽（見偵查卷第237至238頁、第243頁
    ）；復有扣案如附表二編號2、4、6、10、15、16、17、18
    等物足資佐證（見偵查卷第25至26頁）。
  (四)綜上所述，本件被告二人於95年8月4日共同販賣第二級毒品
    甲基安非他命之事證明確，應予論科。
四、查甲基安非他命係毒品危害防制條例第2條第2項第2款所規
    定之第二級毒品。核被告甲○○、丙○○此部分所為，均係
    犯毒品危害防制條例第4條第2項之販賣第二級毒品罪。被告
    甲○○、丙○○販賣第二級毒品甲基安非他命前持有毒品之
    低度行為，為販賣之高度行為所吸收，不另論罪。又被告甲
    ○○、丙○○間就上開販賣第二級毒品之犯行，有犯意聯絡
    及行為分擔，均為共同正犯。被告甲○○前曾因竊盜案件，
    經原審法院以89年度重訴緝字第1號判處有期徒刑1年確定，
    於90年3月20日假釋出監付保護管束，於90年3月23日縮刑期
    滿執行完畢；復因妨害自由案件，經原審法院以92年度簡上
    字第424號判處有期徒刑3月確定，又因恐嚇案件，經原審法
    院以93年度簡字第3817號判處有期徒刑6月確定，上開二罪
    嗣經原審法院裁定定應執行刑為有期徒刑8月，於94年1月18
    日易科罰金執行完畢，有本院被告前案紀錄表在卷可憑，其
    受有期徒刑之執行完畢後，5年以內故意再犯有期徒刑以上
    之本罪，為累犯，除法定本刑為無期徒刑部分不得加重外，
    就有期徒刑部分依刑法第47條第1項之規定加重其刑。
五、公訴意旨另以：甲○○、丙○○承上共同販賣第二級毒品安
    非他命之犯意聯絡，以丙○○使用之行動電話門號00000000
    00號為聯絡工具，於95年8月5日及同年8月9日，由甲○○取
    得毒品後，再由丙○○與彭美淇聯絡，販賣價值2千元及5千
    元安非他命予彭美淇施用，因認此部分亦成立毒品危害防制
    條例第4條第2項之販賣第二級毒品兩罪云云。
六、按犯罪事實應依證據認定之，無證據不得認定犯罪事實。刑
    事訴訟法第154條第2項定有明文。又檢察官就被告犯罪事實
    ，應負舉證責任，並指出證明之方法。因此，檢察官對於起
    訴之犯罪事實，應負提出證據及說服之實質舉證責任。倘其
    所提出之證據，不足為被告有罪之積極證明，或其指出證明
    之方法，無從說服法院以形成被告有罪之心證，基於無罪推
    定之原則，自應為被告無罪判決之諭知（最高法院92年度台
    上字第128號判例參照）。
七、檢察官認被告甲○○、丙○○此部分涉販共同販賣第二級毒
    品罪名，無非係以被告丙○○偵查中坦承有陪彭美淇向甲○
    ○買第二級毒品安非他命、被告丙○○所有行動電話000000
    0000號通信監察作業報告表、00-00000000、0000000000電
    話使用人為彭美淇，核與譯文中「美琪」之稱呼相符等為據
    。訊據上訴人即被告甲○○、丙○○均堅決否認有此部分販
    賣第二級毒品之犯行，被告甲○○辯稱：不認識彭美淇；被
    告丙○○辯稱：市內電話只有詢價，並未過去交易等語。惟
    查：
  (一)檢察官所指95年8月5日及同年月9日被告二人所為販賣第二
    級毒品之犯行，相對人係使用（02）00000000號市內電話，
    與被告丙○○所使用之0000000000號行動電話，聯繫購買第
    二級毒品之事宜，而上開（02）00000000號市內電話之申裝
    人雖為乙○○，有中華電信（固網市內）資料查詢可參（見
    偵查卷第112頁），然依附表三所示之通訊監察譯文所示，
    均係由某名男子使用上開電話與被告丙○○聯繫，而非女子
    之聲音。又證人乙○○於偵查中證稱：認識丙○○，但只知
    道她綽號是「布丁」，甲○○是她未婚夫，不清楚丙○○有
    在賣什麼東西，沒有跟她買過任何東西，也沒有金錢借貸關
    係；只有因賣皮包的事有跟丙○○接洽，丙○○若來我家也
    會跟我先生接觸到，我沒有跟丙○○拿過安非他命，也沒有
    去她家施用安非他命，根本不知道她住在哪等語（見偵查卷
    第129至130頁、第148頁）。顯見檢察官認係由證人彭美淇
    向被告丙○○購買第二級毒品一節，應有錯誤。
  (二)被告丙○○於偵查中供述：95年8月5日彭美淇（實際應為不
    詳男子）只是要找我調安非他命，但我沒有給他，95年8月9
    日那次也沒有賣等語（見偵查卷第180頁）。細繹附表三編
    號所示通訊監察譯文，95年8月5日雙方僅在19時17分有過
    通聯，而由內容可知，某男子僅告知要2千元，被告丙○○
    則回答要該男子等一下再打給她（見偵查卷第60頁），除此
    之外，則無其他後續通聯紀錄，既無法證明雙方已就交易數
    量、價額等重要內容之點達成合意，亦無法證明嗣後雙方有
    交付安非他命之行為。又附表三編號95年8月9日凌晨1時7
    分21秒通訊監察譯文顯示，某男子係為朋友詢價，而被告丙
    ○○稱當時1公克價額5千元，雙方並未確定交易數量，又綜
    合觀附表三編號同日凌晨1時10分57秒之通聯紀錄，被告
    丙○○雖同意拿1公克安非他命至該男子住處，然參照附表
    三編號同日下午14時28分通聯記錄所顯示，被告丙○○因
    嗣後睡著而未依約至該男子住處（通聯中丙○○提及「我昨
    天睡著」，依經驗法則，一般人對於同日凌晨值睡眠時間亦
    有稱為昨晚），且該男子既係為朋友詢價，又有抱怨安非他
    命品質之語，則附表三編號同日下午14時28分通聯內容被
    告丙○○表示15時要拿1公克至該男子住處，顯有可能是拿
    安非他命給該男子看品質，而非已有買賣安非他命之合意，
    況當日亦無後續通聯可資佐證該男子之朋友已有向被告丙○
    ○購買安非他命之舉。則被告丙○○被訴95年8月5日、同月
    9 日販賣第二級毒品是否已達著手階段，並非無疑。
  (三)另檢察官指0000000000電話使用人為彭美淇，核與譯文中「
    美琪」之稱呼相符云云。惟依卷附遠傳手機號碼查詢客戶結
    果，0000000000乃呂紹勤自95年6月19日開始持用（見偵查
    卷第103頁）；而證人彭美淇亦否認曾使用該支電話（見偵
    查卷第129頁）。參酌通訊監察譯文亦僅於95年8月13日21時
    52分有被告丙○○與該支手機門號通聯紀錄（見偵查卷第68
    頁），亦無法佐證被告丙○○、甲○○於95年8月5日、同年
    月9日，有與0000000000手機持用人有何交易安非他命之情
    甚明。另證人丙○○於偵查中雖證稱陪同彭美淇向被告甲○
    ○購買安非他命之事云云（見偵查卷第180頁）。然已為彭
    美淇及丙○○嗣後所否認（見原審卷第54頁、偵查卷第130
    頁），卷內又無其他證據可資佐證，是不得因此即遽認被告
    甲○○有販賣第二級毒品予彭美淇之事，而為其不利之認定
    。
  (四)本案並未於95年8月5日、同年月9日扣得被告丙○○、甲○
    ○持有第二級毒品之事實，是並無資認定被告二人有以營利
    為目的，將毒品販入；或意圖營利以販入以外之其他原因而
    持有毒品，另行起意販售，而尚未著手於販售之情形，是亦
    無販賣第二級毒品未遂或意圖販賣而持有毒品罪之適用，附
    此敘明。至被告丙○○於本院聲請傳喚證人彭美淇及其配偶
    （見本院卷第86頁、第167頁），因此部分待證事實已臻明
    瞭，別無再調查之必要。
  (五)綜上所述，由附表三通訊監察譯文所示，被告丙○○與某男
    子縱有於電話中談及安非他命數量與金錢之事，然目的僅在
    詢價，無從著手就毒品之買賣為若何之合意，則被告丙○○
    顯然並未著手於販賣安非他命。從而，被告甲○○亦無從認
    定與被告丙○○有何共同販賣第二級毒品之犯行甚明。本件
    依檢察官所舉各項證據方法，並不足資以佐證被告丙○○、
    甲○○此部分究否確有販賣第二級毒品之犯行，此外，復查
    無其他積極證據足認被告有公訴意旨所指此部分罪行，揆諸
    首揭說明，既不能證明被告犯罪，自應為無罪之諭知。
八、原審認被告二人共同販賣第二級毒品予李文豪、不詳姓名年
    籍男子事證明確，予以論罪科刑，固非無見，惟(一)被告二人
    於95年8月4日販賣第二級毒品3公克予李文豪部分，交易金
    額僅認定為4500元，非但與通訊監察譯文所示內容不合，亦
    與證人李文豪稱1公克3至5千元價額不符；(二)被告二人於95
    年8月5日、同年月9日欲販售不詳數量之第二級毒品予不詳
    姓名年籍男子，因未至著手而應為無罪諭知，乃原審未查，
    逕以未遂犯論處，均有未洽。被告二人上訴全盤否認有共同
    販賣第二級毒品之犯行，就被訴販賣第二級毒品予不詳姓名
    年籍男子二次部分，為有理由；而就販賣第二級毒品予李文
    豪部分無足採信，原判決就此部分販售毒品交易金額存有錯
    誤，均應由本院就此等部分撤銷改判。爰就被告二人被訴95
    年8月5日、同年月9日共同販賣第二級毒品予不詳姓名年籍
    男子二次部分，為主文第四項無罪之諭知。另審酌被告二人
    為一己私利，共同販售具成癮性、濫用性、侵害性之第二級
    毒品以營利，傷害他人身心健康，助長社會不良風氣，兼衡
    渠二人素行、犯罪動機、目的、手段，及被告二人販賣甲基
    安非他命之期間、次數、獲利，暨被告二人犯罪後否認犯行
    ，未見悔意之態度等一切情狀，就被告二人共同販賣第二級
    毒品予李文豪部分，分別量處如主文第二、三項所示之刑。
九、扣案如附表二編號1、3、11所示之甲基安非他命，係屬查獲
    之第二級毒品，除檢驗用罄部分業已滅失毋庸宣告沒收銷燬
    外，依毒品危害防制條例第18條第1項前段規定併予沒收銷
    燬之；又盛裝上開毒品之包裝袋29只，因其內毒品無法析離
    完盡，不另予宣告沒收。再扣案如附表二編號10所示分裝袋
    ，具有防止毒品裸露、逸出及潮濕之功用，並便於攜帶販賣
    ，其係供販賣毒品所用之物；另扣案如附表二編號6所示磅
    砰，顯係被告甲○○、丙○○為販賣而分裝毒品所使用之物
    ；又扣案如附表二編號18所示之行動電話（含SIM卡），係
    被告甲○○為販賣毒品聯絡之用；再扣案如附表二編號15、
    16所示之物，係被告丙○○供販賣毒品記帳之用（見原審卷
    第263頁），均屬被告甲○○、丙○○供販賣第二級毒品犯
    罪所用之物，均應依毒品危害防制條例第19條第1項之規定
    ，宣告沒收。再被告甲○○、丙○○販賣第二級毒品予李文
    豪，所得財物13500元，依毒品危害防制條例第19條第1項之
    規定沒收之。至其餘扣案之現金24900元（扣案現金共計384
    00元，扣除應沒收之13500元）、附表二編號5、7、8、9 、
    12、13、14等物，因無證據可資證明係供被告二人本案販賣
    第二級毒品之犯罪使用或因犯罪所得之物，尚難認與本件被
    告二人犯行有何關聯性，故均不予宣告沒收，併此敘明。
據上論斷，應依刑事訴訟法第369條第1項前段、第364條、第301
條第1項、第299條第1項前段、毒品危害防制條例第4條第2項、
第18條第1項前段、第19條第1項、刑法第11條前段、第28條、第
47條第1項，判決如主文。
本案經檢察官黃柏齡到庭執行職務。
中    華    民    國    98    年    4     月    2     日
                  刑事第十九庭審判長法  官  黃金富
                                    法  官  吳  燦
                                    法  官  魏新國
以上正本證明與原本無異。
如不服本判決，應於收受送達後10日內向本院提出上訴書狀，其
未敘述上訴之理由者並得於提起上訴後10日內向本院補提理由書
（均須按他造當事人之人數附繕本）「切勿逕送上級法院」。
                                    書記官  邵淑津
中    華    民    國    98    年    4     月    2     日
附錄：本案論罪科刑法條全文
毒品危害防制條例第四條第二項：
製造、運輸、販賣第二級毒品者，處無期徒刑或七年以上有期徒
刑，得併科新臺幣七百萬元以下罰金。
附表一：李文豪行動電話0000000000號、丙○○行動電話
        0000000000號。
┌──────────────────────────────┐
│95年8月4日5時23分（見偵查卷第56頁）                       │
├──────────────────────────────┤
│  李文豪：我想請問一下喔，你丟2.6 什麼意思？                │
│  丙○○：什麼叫我丟2.6？                                   │
│  李文豪：就是兩個實重嘛，還有一個是七點九啊，含袋7.9       │
│          啊，他是不是等於0.6 的實重？                      │
│  丙○○：七點九？0.6…袋子1.4耶，老大。                    │
│  李文豪：啊？                                              │
│  丙○○：不然你是1.4的重量？                               │
│  李文豪：1.4的重量。                                       │
│  丙○○：嗯。                                              │
│  李文豪：就算是0.14扣下來，妳也多給我了。                  │
│  丙○○：什麼我多給你？                                    │
│  李文豪：妳是丟兩個半還是三個給我？                        │
│  丙○○：我那丟三個啊。                                    │
│  李文豪：妳丟三個下來給我？                                │
│  丙○○：對啊。                                            │
│  李文豪：那是要丟實重給我的還是丟…？                      │
│  丙○○：對。                                              │
│  李文豪：但是妳裡面總共給我的是兩個實重，一個只有0.79...   │
│  丙○○：0.79。                                            │
│  李文豪：對啊。                                            │
│  丙○○：嗯？？                                            │
│  李文豪：你又空空的。                                      │
│  丙○○：…那我要給你多少？                                │
│  李文豪：79，79你就…                                      │
├──────────────────────────────┤
│95年8月4日16時56分（見偵查卷第58頁）                      │
├──────────────────────────────┤
│  丙○○：你今天早上給我拿三個對不對。                      │
│  李文豪：對啊，不是三個，兩個半多一點點。                  │
│  丙○○：等下我要補0.4 給你。                              │
│  李文豪：對，我的重量是含袋7.9 啦。                        │
│  丙○○：含袋7.9 ，實重1.4 啊。                            │
│  李文豪：實重就是0.62 喔。                                 │
│  丙○○：沒有啦，他如果含袋的話，他整包應該給你1.4 。      │
│  李文豪：1.14啦，啊你不是都秤~ 啊沒有0.14。                │
│  丙○○：什麼？                                            │
│  李文豪：啊~1.4啦ㄟ…123對啦1.14啦。                       │
│  丙○○：啊扣掉你身上那些…                                │
│  李文豪：79啊079啊。                                       │
│  丙○○：對啊，要給你3.5啊0.35。                           │
│  李文豪：0.35對。                                          │
│  丙○○：那等於三包嘛。                                    │
│  李文豪：對啊。                                            │
│  丙○○：那三包那四千五再加上四千五加…                    │
│  李文豪：總金額多少？                                      │
│  丙○○：之前總共是三萬三千五加今天四千五再加四千五再      │
│          加…四萬七，我放你含袋，就算你四張半就好，不      │
│          要再給你實重可不可以？                            │
│  李文豪：含袋四張半。                                      │
│  丙○○：沒有跟你開玩笑的。                                │
│  李文豪：含袋四張半，就差0.1 幾了，就很硬的，要吃到倒      │
│          了。                                              │
├──────────────────────────────┤
│95年8月4日18時9分（見偵查卷第59頁）                       │
├──────────────────────────────┤
│  李文豪：你不是需要現金，看你需要多少。                    │
│  丙○○：你可以先過來一下嗎？                              │
│  李文豪：身上有一萬六，我先給妳一萬五。                    │
│  丙○○：嗯~那我先看看，你說你要回我多少？                 │
│  李文豪：我說我先回妳一萬五，然後晚一點再回。              │
│  ......                                                    │
│  李文豪：先拿過去給你喔。                                  │
│  丙○○：嗯。                                              │
├──────────────────────────────┤
│95年8月4日18時26分（見偵查卷第59頁）                      │
├──────────────────────────────┤
│  ......                                                    │
│  李文豪：...那妳現在可以走出來拿錢了。                     │
│  丙○○：你到巷口等我好了。                                │
│  李文豪：那邊不是扒子很多？                                │
│  丙○○：沒關係反正我拿錢沒有差，那你拿進來給我。          │
│  李文豪：我拿進去給你...                                   │
│  ......                                                    │
└──────────────────────────────┘
附表二：
┌──┬──────┬────────────┬───────┐
│編號│扣案物      │數量及重量              │扣押地點      │
├──┼──────┼────────────┼───────┤
│1   │甲基安非他命│23包（毛重26.09公克、驗 │房間衣櫥女用皮│
│    │            │餘毛重26.076公克）      │包內          │
├──┼──────┼────────────┼───────┤
│2   │現金        │新台幣2萬元             │同上          │
├──┼──────┼────────────┼───────┤
│3   │甲基安非他命│1包（毛重0.77公克、驗餘 │房間衣櫥抽屜內│
│    │            │毛重0.758公克）         │              │
├──┼──────┼────────────┼───────┤
│4   │現金        │新台幣4100元            │同上          │
├──┼──────┼────────────┼───────┤
│5   │海洛因      │4包（淨重0.3公克、空包裝│電腦桌旁      │
│    │            │總重1.06公克）          │              │
├──┼──────┼────────────┼───────┤
│6   │磅秤        │1台                     │電腦桌下      │
├──┼──────┼────────────┼───────┤
│7   │注射針筒    │1支                     │化妝台抽屜內  │
├──┼──────┼────────────┼───────┤
│8   │研磨器      │1組                     │同上          │
├──┼──────┼────────────┼───────┤
│9   │安非他命殘渣│1批                     │同上          │
│    │袋          │                        │              │
├──┼──────┼────────────┼───────┤
│10  │安非他命分裝│1批                     │同上          │
│    │袋          │                        │              │
├──┼──────┼────────────┼───────┤
│11  │甲基安非他命│5包（毛重5.92公克、驗餘 │地板上        │
│    │            │毛重5.909公克）         │              │
├──┼──────┼────────────┼───────┤
│12  │安非他命吸食│4組                     │屋內各處      │
│    │器          │                        │              │
├──┼──────┼────────────┼───────┤
│13  │安非他命分裝│3支                     │同上          │
│    │匙          │                        │              │
├──┼──────┼────────────┼───────┤
│14  │玻璃球      │3個                     │同上          │
├──┼──────┼────────────┼───────┤
│15  │帳冊        │1本                     │同上          │
├──┼──────┼────────────┼───────┤
│16  │帳單        │1張                     │同上          │
├──┼──────┼────────────┼───────┤
│17  │現金        │新台幣14300元           │甲○○身上    │
├──┼──────┼────────────┼───────┤
│18  │行動電話    │1支（含門號0000000000號 │同上          │
│    │            │SIM卡1張）              │              │
└──┴──────┴────────────┴───────┘
附表三：丙○○行動電話0000000000號、不詳男子市內電話
        00-00000000。
┌──────────────────────────────┐
│95年8月5日19時17分（見偵查卷第60頁）                      │
├──────────────────────────────┤
│  丙○○：要幾張？                                          │
│  某男子：二張就好。                                        │
│  丙○○：好，你等下打給我。                                │
├──────────────────────────────┤
│95年8月9日1時7分21秒（見偵查卷第62頁）                    │
├──────────────────────────────┤
│  某男子：你們現在怎麼算？                                  │
│  丙○○：「一個」嗎？                                      │
│  某男子：ㄟ。                                              │
│  丙○○：「五張」啊。                                      │
│  某男子：比較「辣」。                                      │
│  丙○○：但是比較「漂亮」啊，「一角一角」，沒有「粉粉      │
│          的」東西。                                        │
│  某男子：每次你都這麼講，結果都嘛一樣。                    │
│  丙○○：絕對不一樣。                                      │
│  某男子：看你要過來還是怎樣？                              │
│  丙○○：你要多少？                                        │
│  某男子：我朋友在問啦。                                    │
│  丙○○：你要確定我才有辦法啦。                            │
│  某男子：你幾點要過來？                                    │
│  丙○○：二點之前到你那。                                  │
│  某男子：我問一下，等一下打給你。                          │
├──────────────────────────────┤
│95年8月9日1時10分57秒（見偵查卷第63頁）                   │
├──────────────────────────────┤
│  某男子：你拿過來。                                        │
│  丙○○：你要多少？                                        │
│  某男子：「一」啦。                                        │
│  丙○○：一克？                                            │
│  某男子：嗯。                                              │
│  丙○○：好啦。                                            │
├──────────────────────────────┤
│95年8月9日14時28分（見偵查卷第63頁）                      │
├──────────────────────────────┤
│  丙○○：抱歉、抱歉，我昨天睡著。                          │
│  某男子：你們喔，我不想講啦。                              │
│  丙○○：不然你下次要拿我多給你，好嗎？                    │
│  某男子：現在幾點要過來？                                  │
│  丙○○：我三點出門，一樣「一個」嘛？                      │
│  某男子：嗯。                                              │
│  丙○○：好、好。                                          │
└──────────────────────────────┘
  表四：丙○○行動電話0000000000號、甲○○行動電話000000
        0000號、李文豪行動電話0000000000號。
┌──────────────────────────────┐
│95年8月9日零時22分32秒（見原審卷第105至106頁）            │
├──────────────────────────────┤
│  ......                                                    │
│  丙○○：啊你上次接不點那一批對不對，現在要一兩有沒有？    │
│  甲○○：啊？                                              │
│  丙○○：不點那一批呀！                                    │
│  甲○○：沒有                                              │
│  丙○○：沒有了嗎？                                        │
│  甲○○：沒有了。                                          │
│  丙○○：沒有了，啊你們今天接什麼？你打給我                │
│  甲○○：拿四一而已呀。                                    │
│  丙○○：你打給我，你打給我。                              │
│  甲○○：好                                                │
├──────────────────────────────┤
│95年8月9日零時23分8秒（見原審卷第106至109頁）             │
├──────────────────────────────┤
│  丙○○：ㄟ                                                │
│  甲○○：喂，怎樣？                                        │
│  丙○○：啊你們今天怎麼沒有牽一條啊。                      │
│  甲○○：沒有，因為他只有半個。                            │
│  丙○○：什麼半個。                                        │
│  甲○○：他叫我半個全部拿，目前不夠錢。                    │
│  丙○○：啊現在如果，啊東西如何？                          │
│  甲○○：ㄟ，之前那一批呀。                                │
│  丙○○：就是昨天不點看到的那一批唷？                      │
│  甲○○：yes                                               │
│  廖佩女：那一兩多少錢？                                    │
│  甲○○：沒有了。                                          │
│  丙○○：啊～～                                            │
│  甲○○：現在換新，我就，我那時候就要叫你拿半個，          │
│  丙○○：換新的，我不要，阿宏現在，阿宏要拿一個啦。        │
│  甲○○：拿一個，五千啦，沒有啦，開玩笑。                  │
│  丙○○：不是啦，                                          │
│  甲○○：大的喔？                                          │
│  丙○○：啊？                                              │
│  甲○○：大的喔？                                          │
│  丙○○：對呀，怎麼算？                                    │
│  甲○○：一樣粗。                                          │
│  丙○○：(笑)                                              │
│  甲○○：夭壽喔                                            │
│  ......                                                    │
│  甲○○：他那邊還有啊，有別種的                            │
│  丙○○：哪一種。                                          │
│  甲○○：別種比較好的。                                    │
│  丙○○：啊怎樣算？阿宏要的啊。                            │
│  甲○○：阿宏要的喔？                                      │
│  丙○○：嗯。                                              │
│  甲○○：你見面跟他說，如果說八萬五會不會太離譜？          │
│  丙○○：啊？                                              │
│  甲○○：跟他說八萬五                                      │
│  丙○○：會。                                              │
│  甲○○：啊？                                              │
│  丙○○：會。                                              │
│  甲○○：會唷？                                            │
│  丙○○：嘿呀！                                            │
│  甲○○：要不然你自己開麻！                                │
│  丙○○：你經常在                                          │
│  甲○○：你不要說沒行情的ㄋㄟ。                            │
│  丙○○：我不曉得，我怎麼知道你們，你們每次進的東西行      │
│          情都不一樣。                                      │
│  甲○○：那你跟他講，那你跟他講說他要是跟人家拿比較便      │
│          宜，若是便宜，叫他去跟別人拿就好。                │
│  丙○○：ㄜ七萬以下！                                      │
│  甲○○：不可能。                                          │
│  丙○○：不可能。                                          │
│  甲○○：不可能。現在好的東西也是從高雄起來的，不同主了。  │
│  丙○○：沒有啊，不用最好的，沒關係。                      │
│  甲○○：沒有，這樣沒有。                                  │
│  丙○○：(笑)好啦，我跟他講。                              │
│  甲○○：好啊，你跟他講說七萬以下不可能，差不多在，要      │
│          好的差不多都在八萬，八萬左右。                    │
│  丙○○：他說好。                                          │
│  甲○○：啊？                                              │
│  丙○○：ㄟ那請問不點這一批，是不是我用很爛的那一批，      │
│          是不是，他現在用那一批就OK。                      │
│  甲○○：對呀，他那一批也蠻正氣，只是，我也                │
│  丙○○：沒什麼用                                          │
│  甲○○：改的不錯啦。                                      │
│  丙○○：嘿呀                                              │
│  甲○○：對呀，那是我不喜歡，別的人有喜歡，我不喜歡，      │
│          那就是錯解。                                      │
│  丙○○：啊那一個是多少？                                  │
│  甲○○：那個沒了。                                        │
│  丙○○：沒了。                                            │
│  甲○○：那好久之前的事了好不好！                          │
│  丙○○：那就是拿跟這種一樣的，不用太好的。                │
│  甲○○：沒有，就是，現在看有哪一批出來來說就對了，我      │
│          們就是拿哪一批呀。                                │
│  丙○○：是喔。                                            │
│  甲○○：他今天報給我，報七八。                            │
│  丙○○：好啊，這樣我跟他說。                              │
├──────────────────────────────┤
│95年8月10日22時13分22秒（見原審卷第110至112頁）           │
├──────────────────────────────┤
│  甲○○：喂                                                │
│  丙○○：嗨                                                │
│  甲○○：寶貝，等一下好不好，我                            │
│  丙○○：幹麻。                                            │
│  甲○○：那個，那把他裝上去就好，我再過去載你。            │
│  丙○○：什麼東西，你在哪裡呀？                            │
│  甲○○：我在板橋啊。                                      │
│  丙○○：在小彭那兒對不對                                  │
│  甲○○：對呀。好不好？                                    │
│  丙○○：唉唷要跟你講一件事，我睡起來了。                  │
│  甲○○：啊？                                              │
│  丙○○：我睡起來了。                                      │
│  甲○○：你，你，你回去睡覺喔！                            │
│  丙○○：我出來就睡覺了。(笑)                              │
│  甲○○：真的假的。                                        │
│  丙○○：就跟你說我很虛，我一定要睡一下你就不信！          │
│  甲○○：ㄟ，很棒喔，不錯喔。                              │
│  丙○○：對呀                                              │
│  甲○○：對呀，休息就是為了走更長的路。                    │
│  丙○○：對呀，為了要跟你走更長的路。                      │
│  甲○○：好啊，那等我喔。                                  │
│  丙○○：對呀，那永和那個勾四一回來了沒有？                │
│  甲○○：什麼東西？                                        │
│  丙○○：那永和那個勾四一他肯嗎？                          │
│  甲○○：四一沒有了啊。                                    │
│  丙○○：喔                                                │
│  甲○○：他去打出掉了。                                    │
│  丙○○：沒關係，那我跟你勾一點                            │
│  甲○○：你要是不是？                                      │
│  丙○○：我想說先勾一點回來？                              │
│  甲○○：因為，勾是OK啦，但是就是價位問題啦。知道嗎？      │
│  丙○○：嗯嗯                                              │
│  甲○○：要不然隨便拿也有好不好。                          │
│  丙○○：對喔                                              │
│  甲○○：貴我就不要了，但是，唉唷，我不會講，聽說真的      │
│          要縮了，媽的。                                    │
│  丙○○：要縮了。                                          │
│  甲○○：對呀。                                            │
│  丙○○：啊那不行，那要趕快先接回來，要不然到時候如果      │
│          縮的話不是更死。                                  │
│  甲○○：那個啦，今天，那個什麼，ㄟ，晚一點就有了啦。      │
│  丙○○：沒關係呀。                                        │
│  甲○○：對呀，晚一點就有了。晚一點，那個誰呀，我有叫      │
│          他幫我留。若有，我叫他先幫我拿起來呀！            │
│  丙○○：嗯嗯                                              │
│  甲○○：嘿呀                                              │
│  丙○○：啊，想你呀？                                      │
│  甲○○：啊？                                              │
│  丙○○：…(不清)                                          │
│  甲○○：三八，我不想你。                                  │
│  丙○○：為什麼？                                          │
│  甲○○：我在生氣。                                        │
│  丙○○：幹麻，你怎麼了？                                  │
│  甲○○：沒有啦，我在生你的氣。                            │
│  丙○○：我怎麼了？                                        │
│  甲○○：因為，所以…沒事了                                │
│  丙○○：沒有啊，我在家睡覺                                │
│  甲○○：沒有啦，跟你開玩笑的啦。你乖乖我就很好了，真      │
│          的。                                              │
│  丙○○：人家很乖。                                        │
│  甲○○：今天你不能再給我吃那個東西了。好不好。            │
│  丙○○：你說吃，那個喔                                    │
│  甲○○：儘量不要好不好。                                  │
│  丙○○：吃那個你才有辦法，好不好？                        │
│  甲○○：好，你不要給我偷吃的。哭夭勒，害我死都不知道      │
│          ，好厲害。                                        │
│  丙○○：好啦，趕快去用啦，掰掰                            │
├──────────────────────────────┤
│95年10月15日1時21分短訊（丙○○0000000000號行動電話、李忠 │
│  學0000000000號行動電話，見偵查卷第72頁）                  │
├──────────────────────────────┤
│  甲○○：寶貝為何不接電話，「有一批77000 」要的快。        │
├──────────────────────────────┤
│95年10月18日16時41分54秒（見偵查卷第129至131頁）          │
├──────────────────────────────┤
│  丙○○：喂？                                              │
│  甲○○：有沒有？                                          │
│  丙○○：我沒有看到勇哥耶！                                │
│  甲○○：我，我                                            │
│  丙○○：喂？                                              │
│  甲○○：我打給他。                                        │
│  丙○○：你跟他說我們在那個，是不是天臺這裡有一個郵局      │
│          ，有沒有？                                        │
│  甲○○：他不曉得呀。                                      │
│  丙○○：是喔，因為天臺有兩個出口啊。                      │
│  甲○○：啊？什麼東西？                                    │
│  丙○○：天臺有兩個出口呀！                                │
│  甲○○：出頭？                                            │
│  丙○○：出口。                                            │
│  甲○○：啊？                                              │
│  丙○○：天臺有兩個出口，                                  │
│  甲○○：什麼叫出頭？                                      │
│  丙○○：ㄟ，一個出口在超市ㄋㄟ，一個，就是全福，全聯      │
│          福利中心這邊，另外一個出口是在肯德基那邊，那      │
│          我是在福利中心這邊。                              │
│  甲○○：沒有，天臺耶！                                    │
│  丙○○：對呀，有兩個出口咩！                              │
│  甲○○：叫出頭喔？                                        │
│  丙○○：說什麼？                                          │
│  甲○○：我聽不懂你在說什麼？                              │
│  丙○○：啊~靠腰啊，在真鍋這邊。                           │
│  甲○○：有看到他了嗎？                                    │
│  丙○○：沒有啊！                                          │
│  甲○○：我叫他打你的手機啦，掰掰！                        │
├──────────────────────────────┤
│95年10月18日16時48分34秒（見原審卷第131至132頁）          │
├──────────────────────────────┤
│  丙○○：喂。                                              │
│  甲○○：有沒有？                                          │
│  丙○○：有                                                │
│  甲○○：有了唷！                                          │
│  丙○○：嗯，啊我                                          │
│  甲○○：好                                                │
│  丙○○：等一下再回去，我跟他去肯德基。                    │
│  甲○○：啊？                                              │
│  丙○○：沒有啊，他自己不先確定怎麼一回事，還有… (不清）  │
│  甲○○：啊，你說怎樣？                                    │
│  丙○○：啊？                                              │
│  甲○○：喂？怎樣                                          │
│  丙○○：沒有啊，我要回去了。                              │
│  甲○○：誰要跟你去肯德基？                                │
│  丙○○：不是啦，就是，怎麼講，ㄟ～                        │
│  甲○○：你說呀！                                          │
│  丙○○：按照我剛剛去肯德基，因為                          │
│  甲○○：幹麻？                                            │
│  丙○○：「曾海泰」，就是他會怕吧！                        │
│  甲○○：我打給他，我打給他啦，掰掰。                      │
│  丙○○：沒有啦，我已經好了啦！                            │
├──────────────────────────────┤
│95年10月18日16時50分9秒（見原審卷第133頁）                │
├──────────────────────────────┤
│  丙○○：喂。                                              │
│  甲○○：喂。                                              │
│  丙○○：我已經做好了啊。                                  │
│  甲○○：他哪有，他哪有說要去肯德基？                      │
│  丙○○：沒有，就走進去肯德基裡面啊，然後在爬樓梯的時      │
│          候我錢給他，他從襪子裡面拿出來給我，就這樣子      │
│          呀，他不敢在路上拿，你懂不懂？                    │
│  甲○○：回來了嗎？                                        │
│  丙○○：當然啊。……就是在肯德基的樓梯有沒有（因邊騎      │
│          車，邊講電話，對話不清楚)                         │
│  甲○○：啊你到了沒呀？                                    │
│  丙○○：快到家了呀，我是走另外一條巷子鑽呀，所以才沒      │
│          有警察。                                          │
│  甲○○：什麼東西啦？                                      │
│  丙○○：我說從另外一條巷子鑽，所以沒有警察。              │
│  甲○○：啊現在呢？                                        │
│  丙○○：我要到家啦（引擎聲）。掰掰。                      │
├──────────────────────────────┤
│ 95年8月11日3時31分28秒（見偵查卷第64至66頁）             │
├──────────────────────────────┤
│  丙○○：可以再給我多少？                                  │
│  李文豪：我只差你「三千」，我能夠給你「三千」啊。有什      │
│          麼問題嗎？                                        │
│  丙○○：調不到東西。……下午有一批「一克」「二千一」      │
│          的不願意拿。                                      │
│  李文豪：我的建議啦，一些比較不好的貨讓我試，有沒有比      │
│          市面上的東西好，我們就可以接，只要比「姊仔」      │
│          的東西好，我們價錢就可以喊高一些。                │
│  丙○○：我沒有在試啊，都是「阿西」在試，他ｏｋ，我就      │
│          ｏｋ啊。                                          │
│  李文豪：他的嘴巴那麼刁，怎麼拿得到貨。只要比市面的好      │
│          一些就好了，不用拿到非常好的。                    │
│  丙○○：那乾脆不要拿。                                    │
│  李文豪：現在非常好的很難拿。…                            │
│  丙○○：晚一點「接」不到，我就不要「接」了，我要下去      │
│          看我老公。                                        │                                                  │
│  李文豪：我知道啊。這幾天如果不接的話，客源就會斷掉，      │
│          而且我的客源越來越多，所以你說「二千」「三千      │
│          」的都好。                                        │
│  丙○○：現在沒那個價錢了，我說我們不拿，現在變「一克      │
│          」「三千」，而且還沒有「一兩」的。…你跟「姊      │
│          仔」接。                                          │
│  李文豪：是接來「出」你的，是「出」我的，還是一起「出      │
│          」。                                              │
│  丙○○：「出」你的啊。「阿西」跟我說哪有需要「出」到      │
│          沒賺錢，以後不幫我「接」了。                      │
│  李文豪：你要跟他講一下，不是沒有賺錢，是賺在看不到的      │
│          地方，沒賺錢是因為他多拿的那「三克」，那「三      │
│          克」不是給他的報酬嗎？那「三克」不是錢嗎？        │
│  丙○○：那不是重點啦，我本來跟你說「含」，都給你「實      │
│          」。                                              │
│  李文豪：我知道啊，你給我「實重」啊。你不至於差那個「      │
│          0.2 」吧。如果連那個「0.2 」都不給的話，我連      │
│          「吃」都沒得「吃」，而且買賣一定要「一張」、      │
│          「一張」的賣才有辦法賺錢，「一克」、「一克」      │
│          的賣，那是絕對沒辦法賺錢。                        │
│  丙○○：我改天「放」要放「五千」。                        │
│  李文豪：你是說「放」給我？                                │
│  丙○○：對啊。                                            │
│  李文豪：如果我也要賺的話，客人就跑光光了…                │
└──────────────────────────────┘


司法院資訊處製作；財團法人民間司法改革基金會備份。
